【裁判字號】    95,訴緝,99
【裁判日期】    950630
【裁判案由】    毒品危害防制條例
【裁判全文】
臺灣板橋地方法院刑事判決              95年度訴緝字第99號
公  訴  人  臺灣板橋地方法院檢察署檢察官
被      告  甲○○
                    （現羈押於臺灣臺北看守所）
上列被告因違反毒品危害防制條例案件，經檢察官提起公訴（93
年度核退毒偵字第634號），本院依簡式審判程序判決如下：
    主  文
甲○○施用第一級毒品，處有期徒刑柒月；扣案之海洛因驗餘淨
重玖點捌公克沒收銷燬之，上開海洛因之外包裝袋柒只（共計
重壹點捌陸公克）及注射針筒壹支均沒收。又施用第二級毒品，
處有期徒刑肆月；扣案之安非他命驗餘淨重壹點柒貳陸公克沒
收銷燬之，上開安非他命之外包裝袋只沒收之。有期徒刑部分
應執行有期徒刑拾月。
    事  實
一、甲○○有違反麻醉藥品管理條例等前科。前因施用毒品案件
    ，經本院以88年度毒聲字第2075號裁定送觀察、勒戒後，認
    有繼續施用毒品之傾向，再以88年度毒聲字第2422號裁定令
    入戒治處所施以強制戒治，嗣因戒治成效良好，而經本院以
    88年度毒聲字第5373號裁定停止戒治，所餘戒治期間並付保
    護管束，惟其於保護管束期間違反應遵守事項情節重大，再
    經本院以88年度毒聲字第6744號撤銷停止戒治，令入戒治處
    所施以強制戒治，嗣於民國89年8 月4 日戒治期滿執行完畢
    ，並經臺灣板橋地方法院檢察署檢察官以89年度戒毒偵字第
    558 號為不起訴處分確定。
二、詎甲○○猶未戒除毒癮，另基於施用第一級毒品海洛因及第
    二級毒品安非他命之犯意，於93年4 月23日下午某時，在臺
    北縣板橋市○○街35號2 樓友人住處，以將海洛因粉末摻水
    稀釋後，再以注射針筒注入手臂之方式，及以將安非他命粉
    末置於玻璃球管吸食器內，再以火置於其下方燒烤使安非他
    命產生煙霧而加以吸用之方式，非法施用第一級毒品海洛因
    及第二級毒品安非他命各一次。嗣於93年4 月23日晚間8 時
    47分許，在上開板橋市○○街35號前為警查獲，並於其身上
    扣得其所有之海洛因七包（驗餘淨重共計9.38公克、外包裝
    袋共計重1.86公克）、安非他命三包（驗餘淨重共計1.7263
    公克）及其所有供施打毒品所用之注射針筒一支等物。
三、案經臺北縣政府警察局海山分局報請臺灣板橋地方法院檢察
    署檢察官偵查起訴。
    理  由
一、本件被告甲○○所犯係死刑、無期徒刑、最輕本刑為三年以
    上有期徒刑以外之罪，其於準備程序中就被訴事實為有罪之
    陳述，經法官告知簡式審判程序之旨，並聽取公訴人及被告
    之意見後，本院業已於95年6 月2 日依刑事訴訟法第273 條
    之1 第1 項之規定，合議裁定由受命法官獨任進行簡式審判
    程序，合先敘明。
二、前揭事實業據被告於本院審理中供承不諱，而其於上開時、
    地為警查獲後，所採集之尿液經以EIA 酵素免疫分析法初步
    檢驗，再以GC/MS 氣相層析質譜儀法確認檢驗結果，確均呈
    鴉片類及安非他命類陽性反應乙節，亦有臺灣檢驗科技股份
    有限公司公司93年5 月6 日編號CH/2004/40615 號濫用藥物
    尿液檢驗報告、被移送者姓名代碼對照表各一份附卷可稽，
    復有前開毒品海洛因七包、安非他命三包及施用毒品之器具
    注射針筒一支等物扣案可資佐證，上開海洛因七包、安非他
    命三包經送鑑定結果，確實含有海洛因及安非他命成分（海
    洛因部分驗餘淨重共計9.38公克、外包裝袋共計重1.86公克
    ，安非他命部分驗餘淨重共計1.7263公克），有法務部調查
    局93年6 月18日調科壹字第060008375 號鑑定通知書、憲兵
    司令部刑事鑑識中心95年6 月15日 (95) 安鑑字第00971 號
    鑑驗通知書各一紙在卷可按，被告自白既有上開證據足資補
    強，應堪信為真實。據此，本案事證明確，被告犯行堪以認
    定。
三、又被告前因施用毒品案件，經本院以88年度毒聲字第2075號
    裁定送觀察、勒戒後，認有繼續施用毒品之傾向，再以88年
    度毒聲字第2422號裁定令入戒治處所施以強制戒治，嗣因戒
    治成效良好，而經本院以88年度毒聲字第5373號裁定停止戒
    治，所餘戒治期間並付保護管束，惟其於保護管束期間違反
    應遵守事項情節重大，再經本院以88年度毒聲字第6744號撤
    銷停止戒治，令入戒治處所施以強制戒治，嗣於89年8 月4
    日戒治期滿執行完畢，並經臺灣板橋地方法院檢察署檢察官
    以89年度戒毒偵字第558 號為不起訴處分確定等情，有上開
    不起訴處分書及臺灣高等法院被告前案紀錄表各一份在卷可
    參，其再犯本件施用第一級、第二級毒品之罪，係於強制戒
    治執行完畢釋放後，五年內再犯該條例第10條第1 項、第2
    項之罪，依毒品危害防制條例第23條第2 項規定，應逕予論
    罪科刑。
四、論罪科刑部分：
  (一)按海洛因、安非他命分別係毒品危害防制條例第2 條第2 項
    第1 款、第2 款所定之第一級、第二級毒品，故核被告所為
    ，係犯上開條例第10條第1 項之施用第一級毒品罪及同條第
    2 項之施用第二級毒品罪。被告為施用第一級毒品海洛因及
    第二級毒品安非他命而持有之行為，均為其施用之高度行為
    所吸收而不另論罪。又被告所犯上開二罪，犯意各別，行為
    互殊，應予分論併罰。
  (二)本院爰審酌被告前已有因施用毒品而經強制戒治之紀錄，業
    如前述，猶不知悔改而再犯本件施用毒品之犯行，顯見其戒
    除毒癮之意志薄弱，惟其施用毒品係自戕行為，對他人法益
    尚無具體危害，及其施用毒品之動機，犯罪後坦承犯行，態
    度良好等一切情狀，分別量處如主文所示之刑，並就有期徒
    刑部分定其應執行之刑。
  (三)扣案之海洛因驗餘淨重共計9.38公克係第一級毒品，安非他
    命驗餘淨重共計1.7263係第二級毒品，不論屬於犯人與否，
    均應依毒品危害防制條例第18條第1 項前段規定沒收銷燬之
    ；又上開海洛因之外包裝袋七只（共計重1.86公克）、安非
    他命之外包裝袋三只有防制毒品裸露、潮濕、便於攜帶之功
    能，與注射針筒一支均屬被告所有供犯本件施用毒品犯行所
    用之物，業據其供承在卷，爰併依刑法第38條第1 項第2 款
    之規定沒收之。
據上論斷，應依刑事訴訟法第273 條之1 第1 項、299 條第1 項
前段，毒品危害防制條例第10條第1 項、第2 項、第18條第1 項
前段，刑法第11條前段、第51條第5 款、第38條第1 項第2 款，
判決如主文。
本案經檢察官涂永欽到庭執行職務。
中    華    民    國    95    年    6     月    30    日
                  刑事第十八庭  法  官 張紹省
以上正本證明與原本無異。
如不服本判決應於送達後十日內向本院提出上訴狀。
                                書記官 周雅玲
中    華    民    國    95    年    6     月    30    日
附錄本案論罪科刑法條全文：
毒品危害防制條例第10條
施用第一級毒品者，處六月以上五年以下有期徒刑。
施用第二級毒品者，處三年以下有期徒刑。


司法院資訊處製作；財團法人民間司法改革基金會備份。
